【裁判字號】    92,毒抗,512
【裁判日期】    921031
【裁判案由】    毒品危害防制條例
【裁判全文】
臺灣高等法院刑事裁定                            九十二年度毒抗字第五一二號
    抗  告  人
    即  被  告  甲○○
右抗告人因違反毒品危害防制條例案件，不服臺灣桃園地方法院九十二年度毒聲字第
二二五八號，民國九十二年八月二十五日裁定（檢察官聲請案號：台灣桃園地方法院
檢察署九十二年度毒偵字第一九三二號），提起抗告，本院裁定如左：
    主  文
抗告駁回。
    理  由
一、按犯毒品危害防制條例第十條所定施用第一、二級毒品之罪者，檢察官應先將被
    告送勒戒處所觀察、勒戒，經觀察、勒戒後，有繼續施用毒品之傾向者，由檢察
    官聲請法院裁定令入戒治處所施以強制戒治，其期間為一年。強制戒治期滿，應
    由檢察官為不起訴處分，而為不起訴之處分後，五年內再犯第十條之罪者，應由
    檢察官聲請法院裁定令入戒治處所施以強制戒治，同條例第二十條第一項、第二
    項及第二十三條中段分別定有明文。
二、本件抗告意旨略謂：抗告人即被告甲○○於九十二年六月十八日僅採集一次尿液
    ，為何有桃園縣衛生局及昭信科技公司兩次之檢定報告，令人質疑，請明查此兩
    次是否均為抗告人之尿液。又抗告人於當日採集尿液檢驗之前，曾因感冒服用感
    冒藥液，本身有咀嚼檳榔之習慣（檳榔內均參雜有石灰成分），如果立即採集尿
    液檢驗，必定呈現陽性反應，但絕不能因此陽性反應，就推定該陽性反應屬於「
    毒品」之成分，該陽性物質是否即為毒品？仍有待善用科學儀器加以鑑識，若僅
    憑「昭信科技股份顧問有限公司檢測表」即裁定令抗告人入戒治處所強制戒治，
    令人難以干服，爰提起本件抗告云云。
三、經查：本件抗告人即被告甲○○於九十二年六月十八日上午九時四十五分許所採
    集之尿液檢體編號為Ｆ２１１，因送請桃園縣衛生局篩檢呈安非他命陽性反應，
    而經檢察官依法聲請原審法院裁定令入戒治處所施以強制戒治，嗣原審法院為求
    慎重，乃依職權將被告前揭所採集經桃園縣衛生局檢驗後所餘之尿液，再送請昭
    信科技顧問股份有限公司（下稱昭信公司）複驗，複驗結果確呈安非他命陽性反
    應，故有兩次之檢驗報告，而上開二次檢驗之檢體，均為被告前揭所採集之編號
    Ｆ２１１尿液檢體，此有桃園縣警察局平鎮分局被採尿人姓名編號對照表、桃園
    縣衛生局不法藥物尿液鑑定書、原審法院九十二年八月五日桃院祺刑九十二毒聲
    二二五八字第三四七四一號函、昭信公司濫用藥物複驗檢體檢驗報告各一紙在卷
    可稽，是上開二次檢驗之檢體均為被告之尿液無疑，被告指稱僅採集尿液一次為
    何有兩次檢驗報告，似有誤會。又本件被告之尿液檢體，係先經桃園縣衛生局以
    ＥＭＩＴ法初步篩檢，再以Ｔｏｘｉ－ＬＡＢ法進行複驗，復經昭信公司以氣相
    層析質譜儀分析法（GC/MS） 複驗，均呈安非他命陽性反應，既經以不同檢驗方
    式多重確認，且氣相層析質譜儀分析法係目前就藥物篩檢結果確認時最常採用之
    方法，此分析法作藥物及代謝物之定性及定量分析正確性高，故無因服用藥物而
    有偽陽性反應之可能，被告顯有施用安非他命無疑，被告抗告指稱因服用感冒藥
    、咀嚼檳榔，致尿液經檢驗含有安非他命陽性反應，委無可採，則被告確有於九
    十二年六月十八日上午九時四十五分回溯九十六小時內之某時點，施用第二級毒
    品安非他命犯行。再查，被告確曾因施用毒品案件經裁定令入戒治處所施以強制
    戒治一年，並經台灣桃園地方法院檢察署檢察官以九十一年度戒偵字第三二四號
    為不起訴處分確定，其於前開不起訴處分後，五年內再犯毒品危害防制條例第十
    條第二項之施用第二級毒品安非他命犯行，原審因而依台灣桃園地方法院檢察署
    檢察官之聲請，援引毒品危害防制條例第二十三條第二項中段規定，裁定令抗告
    人入戒治處所，施以強制戒治一年，經核並無不當，抗告人執上揭抗告意旨空言
    否認尿液檢驗之結果而指摘原裁定不當，顯無理由，應予駁回。
據上論斷，應依刑事訴訟法第四百十二條，裁定如主文。
中      華      民      國    九十二    年      十      月    三十一    日
                              臺灣高等法院刑事第二十四庭
                                  審判長法  官  陳  貽  男
                                        法  官  陳  憲  裕
                                        法  官  徐  世  禎
右正本證明與原本無異。
不得再抗告。
                                        書記官  陳  玲  憶
中      華      民      國    九十二    年      十      月    三十一    日


司法院資訊處製作；財團法人民間司法改革基金會備份。
